臺灣桃園地方法院刑事判決　　　　　　　 96年度訴字第707號
公　訴　人　臺灣桃園地方法院檢察署檢察官
被　　　告　丁○○
上列被告因違反著作權法案件，經檢察官提起公訴（95年度偵字
第26158 號），本院判決如下：
    主      文
丁○○意圖銷售而擅自以重製於光碟之方法侵害他人之著作財產
權，處有期徒刑捌月，減為有期徒刑肆月，如易科罰金，以新台
幣壹仟元折算壹日，扣案如附表一所示之物均沒收。又明知係侵
害著作財產權之光碟重製物而散布，處有期徒刑捌月，減為有期
徒刑肆月，如易科罰金，以新台幣壹仟元折算日，扣案如附表一
所示之物均沒收。應執行有期徒刑陸月，如易科罰金，以新台幣
壹仟元折算壹日，緩刑參年，扣案如附表一所示之物均沒收。
    事      實
一、丁○○明知如附表所示「聖鬥士星矢」、「新世紀福音戰士
    」及「新機動戰士W 」等影片，分別係木棉花國際股份有限
    公司（下稱木棉花公司）、普威爾國際股份有限公司（下稱
    普威爾公司）及群英社國際股份有限公司（下稱群英社公司
    ）等享有著作財產權之視聽著作，為受我國著作權法保護之
    著作物，非經上揭著作財產權人之同意或授權，不得擅自重
    製、散布。詎丁○○竟基銷售之意圖，自民國95年3 月間某
    日起至同年10月29日止，在其位於桃園縣楊梅鎮○○路56號
    10樓住處，利用個人電腦主機連接網際網路，至大陸地區網
    站下載上開影片，以電腦燒錄機非法重製為影音光碟。復又
    明知該等重製光碟係侵害著作財產權之重製物，竟至「雅虎
    奇摩拍賣網站」，以向該拍賣網站申請取得之「coolso_coo
    lso 」號會員帳號在網頁上張貼以每片光碟售價新臺幣（下
    同）100 至150 元之價格販售上開非法重製影音光碟之訊息
    ，並以「coolso_coolso@yahoo.com.tw」之電子郵件帳號，
    供不特定顧客作為回傳訂購郵件之用，於收到顧客回傳確認
    訂購之郵件後，再指示顧客將約定價款匯入其所開立之中國
    信託商業銀行帳號000000000000號帳戶內，嗣確認匯款金額
    無誤，即透過不知情之郵務人員將非法重製光碟寄送訂購顧
    客之方式，向不特定人散布販賣非法重製光碟片多次。嗣經
    喬裝員警上網佯稱欲向丁○○購買盜版光碟「烘焙王」4 片
    並匯入500 元至丁○○上開帳戶內後，丁○○遂依約將該等
    盜版光碟寄出予喬裝員警。迄於95年10月31日下午1 時50分
    許，為警持搜索票在上址當場查獲，並扣得如附表一所示之
    物。
二、案經木棉花公司、普威爾公司及群英社公司訴由內政部警政
    署保安警察第二總隊第一大隊第三中隊報告台灣桃園地方法
    院檢察署檢察官偵查起訴。
    理      由
一、上揭犯罪事實，業據被告丁○○坦承不諱，核與告訴人木棉
    花公司代理人乙○○、普威爾公司代理人丙○○及群英社公
    司代理人甲○○於警詢時之指訴相符，復有告訴人三人提供
    之授權書、原產地證明及錄影節目審查合格證明書，並有列
    印自雅虎奇摩拍賣網站網頁之資料、雅虎奇摩公司提供之「
    ucoolso_coolso」帳號之使用人資料、中華電信數據通信分
    公司用戶資料、中國信託商業銀行95年9 月18日函附之用戶
    資料及交易明細與現場照片共7 張等在卷可稽；此外，另有
    扣案如附表一所示之物足資佐證，又扣案影音光碟經鑑定，
    確屬非法重製影音光碟無誤，亦經告訴代理人乙○○、丙○
    ○及甲○○指述無訛，是被告犯行堪以認定。
二、核被告所為，係犯著作權法第91條第3 項、第2 項之意圖銷
    售而擅自以重製於光碟之方法侵害他人之著作財產權罪，及
    同法第第91條之1 第3 項、第2 項之明知為侵害著作財產權
    之光碟重製物而散布罪。其意圖散布而公開陳列、持有之低
    度行為，為散布之高度行為所吸收，不另論罪。又重製行為
    及散布行為本即具有反覆為之之性質，換言之，在立法評價
    上係將多次「重製」或多次「散布」之行為均包括視為一罪
    ，準此，被告自民國95年3 月間某日起至同年10月29日查獲
    日止，雖有多次重製並多次販賣盜版光碟之散布侵害著作財
    產權重製物行為，均應分別成立實質上一罪，而均分別論以
    著作權法第91條之1 第3 項、第2 項一罪，及同法第91條第
    3 項、第2 項一罪。又被告上開重製與散布之各法律上一行
    為，同時侵害數著作財產權人之著作財產權利，各為想像競
    合犯，各應從重論以一罪。再者，被告所犯上開意圖銷售而
    擅自以重製於光碟之方法侵害他人之著作財產權罪、明知為
    侵害著作財產權之光碟重製物而散布罪間，犯意各別，行為
    不同，應予分論併罰。本院審酌被告重製並散布盜版光碟之
    行為，損害著作權人之權益不輕，且危及我國保護智慧財產
    權之國際形象，然散布時間不長、不法利得非高，且為初犯
    ，並已與告訴人三人達成和解，賠償損失，告訴人三人均已
    具狀表示願意原諒被告之犯行，且被告犯後坦承犯行，態度
    尚佳，另考量其犯罪之動機、目的、手段等一切情狀，就其
    所犯上開二罪分別量處如主文所示之刑。又被告並無任何前
    科紀錄，有臺灣高等法院被告前案紀錄表在卷可按，是其因
    一時失慮，致罹刑典，經此刑之宣告後，應知警惕而無再犯
    之虞，本院認以暫不執行為適當，爰依刑法第74條第1 項第
    1 款之規定，併諭知緩刑3 年，以勵自新。至扣案如附表一
    所示之物，均為被告所有、供犯著作權法第91條第3 項、第
    2 項或同法第91條之1 第3 項、第2 項之罪所用之物，業據
    被告供述在卷，均應依同法第98條規定予以沒收。
三、又被告所犯上開二罪，經核悉合於減刑要件（如附表二），
    爰依中華民國九十六年犯罪減刑條例之規定，於裁判時各減
    其宣告刑，並定其應執行之刑，併諭知易科罰金之折算標準
    。
據上論斷，應依刑事訴訟法第273 條之1 第1 項、第299 條第1
項前段，著作權法第91條第3 項、第2 項、第91條之1 第3 項、
第2 項、第98條，刑法第55條、第51條第5 款、第41條第1 項前
段、第74條第1 項第1 款，中華民國九十六年罪犯減刑條例第2
條第1 項第3 款、第7 條、第9 條、第10條，判決如主文。
本案經檢察官鄭東峰到庭執行職務。
中　　華　　民　　國　　96　　年　　7　　月　　 19　　日
                          臺灣桃園地方法院刑事第十二庭
                                  法　官　陳  雪  玉
以上正本證明與原本無異。
如不服本判決，應於判決送達後10日內向本院提出上訴狀（應附
繕本），其未敘述上訴理由者，應於上訴期間屆滿後20日內補提
理由書狀於本院，上訴於臺灣高等法院。
    　　　　　　　　　　　　　　　書記官　戴  育  萍
中　　華　　民　　國　　96　　年　　7 　　月　　26　　日
附錄本案論罪科刑法條：
著作權法第91條
擅自以重製之方法侵害他人之著作財產權者，處 3 年以下有期徒
刑、拘役，或科或併科新臺幣 75 萬元以下罰金。
意圖銷售或出租而擅自以重製之方法侵害他人之著作財產權者，
處6 月以上五年以下有期徒刑，得併科新臺幣20萬元以上2 百萬
元以下罰金。
以重製於光碟之方法犯前項之罪者，處 6 月以上 5 年以下有期
徒刑，得併科新臺幣 50 萬元以上 5 百萬元以下罰金。
著作僅供個人參考或合理使用者，不構成著作權侵害。
著作權法第91條之1
擅自以移轉所有權之方法散布著作原件或其重製物而侵害他人之
著作財產權者，處3 年以下有期徒刑、拘役，或科或併科新臺幣
五十萬元以下罰金。
明知係侵害著作財產權之重製物而散布或意圖散布而公開陳列或
持有者，處3 年以下有期徒刑，得併科新臺幣7 萬元以上75 萬
元以下罰金。
犯前項之罪，其重製物為光碟者，處 6 月以上 3 年以下有期徒
刑，得併科新臺幣20萬元以上2 百萬元以下罰金。但違反第87條
第4款 規定輸入之光碟，不在此限。
犯前二項之罪，經供出其物品來源，因而破獲者，得減輕其刑。
附表一
┌──┬───────────────────────┐
│編號│扣案物                                        │
├──┼───────────────────────┤
│1   │電腦主機一台（含電源線一條、內建式燒錄器一台）│
├──┼───────────────────────┤
│2   │燒錄機一台                                    │
├──┼───────────────────────┤
│3   │棉套一包                                      │
├──┼───────────────────────┤
│4   │信封一批                                      │
├──┼───────────────────────┤
│5   │空白光碟50片                                  │
├──┼───────────────────────┤
│6   │盜版光碟共344片                               │
└──┴───────────────────────┘
附表二：
┌────┬──────────┬──────────┐
│編號    │         1          │          2         │
├────┼──────────┼──────────┤
│罪名    │意圖銷售，而擅自以重│明知係侵害著作財產權│
│        │製於光碟之方法侵害他│之光碟重製物而散布罪│
│        │人之著作財產權罪    │                    │
├────┼──────────┼──────────┤
│宣告刑  │有期徒刑8月         │有期徒刑8月         │
├────┼──────────┼──────────┤
│所犯法條│著作權法第91條第3 項│著作權法第91條之1 第│
│        │、第2 項            │3 項、第2 項        │
├────┼──────────┼──────────┤
│犯罪日期│95年3 月間某日起至  │同左                │
│        │95年10月29日        │                    │
├────┼──────────┼──────────┤
│合於中華│第2條第1項第3款     │同左                │
│民國96年│                    │                    │
│罪犯減刑│                    │                    │
│條例    │                    │                    │
├────┼──────────┼──────────┤
│減刑刑期│有期徒刑4 月，如易科│有期徒刑4 月，如易科│
│褫奪公權│罰金，以新台幣1 仟元│罰金，以新台幣1 千元│
│期間或罰│折算1 日。          │折算1 日。          │
│金額    │                    │                    │
└────┴──────────┴──────────┘
